# 求助陈老师！！！有关权益工具！！！

提问人：gotoschool_ 时间：2020-01-17 13:29:54
请教陈老师：
“基于自身权益工具的衍生工具，以固定数量的自身权益工具交换固定金额的现金或其他金融资产进行结算，则该衍生工具是权益工具。”为什么衍生工具合同必须是“固定换固定”，只满足固定数量不行吗？衍生非衍生规定不一样，有什么区别吗？我认为只要满足固定数量就可以了，谢谢陈老师！！！

回答人：chenyiwei
其实衍生工具和非衍生工具如果可用或需用自身权益工具结算的，都必须满足“固定换固定”的条件。至于措辞不同，可能是因为实务中可能存在一些条款复杂的工具，因此为了行文严密，需使用不同的措辞。但我个人到目前为止还没有遇到过很复杂的情形。